【裁判字號】    89,小上,8
【裁判日期】    890510
【裁判案由】    給付工資
【裁判全文】
臺灣雲林地方法院民事判決  八十九年度小上字第八號
    上  訴  人  甲○○
                        身分證.
    被  上訴人  乙○○  住雲林.
右當事人間請求給付工資事件，上訴人對於中華民國八十八年十二月二十二日本院北
港簡易庭八十八年度港小字第五四號第一審判決提起上訴，本院裁定如左：
    主    文
上訴駁回。
上訴費用由上訴人負擔。
    理    由
一、按對於小額程序之第一審裁判，得上訴或抗告於管轄之地方法院，其審判以合議
    行之。對於前項第一審裁判之上訴或抗告，非以其違背法令為理由，不得為之。
    判決不適用法規或適用不當者，為違背法令。判決有民事訴訟法第四百六十九條
    第一款至第五款所列情形之一者，其判決當然違背法令。民事訴訟法第四百三十
    六條之二十四、第四百三十六條之三十二第二項準用同法第四百六十八條、四百
    六十九條第一款至第五款分別定有明文。是當事人提起上訴，如依民事訴訟法第
    四百三十六條之二十五規定，上訴狀內應記載上訴理由，並表明（一）原判決所
    違背之法令及其具體內容（二）依訴訟資料可認原判決有違背法令之具體事實，
    並揭示該法規之條項或其內容。若係成文法以外之法則，應揭示該法則之旨趣。
    倘為司法院解釋、或本院之判例，則應揭示該判解之字號或其內容。如以民事訴
    訟法四百六十九條第一款至第五款情形為理由時，其上訴狀或理由書，應揭示合
    於該條款之事實。上訴狀或理由書如未依此項方法表明，或其表明者，顯與上開
    法條規定之情形不相合時，即難認為已對第一審判決之違背法令有具體之指摘，
    其上訴自難認為合法。本件上訴人對第一審判決提起上訴，核其上訴狀並未記載
    上訴理由，且迄今並未提出任何上訴理由書狀具體陳明原審判決有何不適用法規
    、適用法規不當、或民事訴訟法第四百六十九條第一至五款所列情形，自難上訴
    人之上訴對該判決之如何違背法令已有具體之指摘，依首揭說明，應認其上訴為
    不合法。
二、本件上訴人主張：被上訴人乙○○與六輕間並無合約及固定工作，其出入証係委
    由其他廠商代辦，故當時被上訴人僅有二點一噸吊卡車出入証，並無一點五噸吊
    卡車出入証，伊僅為被上訴人之工人，無必要自找麻煩，完全係被上訴人乙○○
    認六輕警衛不會詳查，而叫上訴人持二點一噸吊卡車出入証駕一點五噸吊卡車進
    入六輕，並非上訴人自行持二點一噸吊卡車出入証進入六輕，當時並無其他工人
    在場可證，是伊遭台塑警衛發現而罰款二萬元，均係因被上訴人過失所致，並請
    求調查被上訴人之公司執照、民國八十八年三月被上訴人所有之一點五噸及二點
    一噸之六輕車輛出入証及其吊卡車證件等詞。核上訴人表明之上揭理由，顯難認
    其已具體陳明原第一審判決有何不適用法規、適用法規不當、或民事訴訟法第四
    百六十九條第一至五款所列判決違背法令情形，是依上開說明，應認上訴人上訴
    為不合法。
三、據上論結，本件上訴為不合法，依民事訴訟法第四百三十六條之三十二第二項、
    第四百四十四條第一項、第九十五條、第七十八條，裁定如主文。
中      華      民      國    八十九    年      五      月       十     日
                            臺灣雲林地方法院民事庭
~B審判長法官  蕭守田
~B法      官  黃玉清
~B法      官  楊曉惠
右為正本係照原本作成
本件不得抗告
中      華      民      國    八十九    年      五      月       十     日
~B法院書記官  謝俊森


司法院資訊處製作；財團法人民間司法改革基金會備份。
